【裁判字號】    88,易,3755
【裁判日期】    891231
【裁判案由】    竊盜
【裁判全文】
臺灣臺中地方法院刑事判決                        八十八年度易字第三七五五號
    公  訴  人  臺灣台中地方法院檢察署檢察官
    被      告  乙○○
右列被告因竊盜案件，經檢察官提起公訴（八十八年度偵字第二一六七０號），本院
判決如左：
    主  文
乙○○共同竊盜，處有期徒刑壹年，緩刑肆年。扣案之鑰匙壹支沒收。
    事  實
一、乙○○與綽號「阿峰」之不詳姓名男子，共同基於意圖為自己不法所有之犯意聯
    絡，於民國八十八年十月十日十五時許，以所有自備之鑰匙一支，在台中市○○
    路四九六號前，竊取甲○○所有而停放在該處之車號ＳＳＰ－七五○號機車一輛
    （約值新台幣一萬元），得手後供己騎用。嗣乙○○於八十八年十月二十六日上
    午七時十分許，騎行該機車途經台中市○○○路與太原路口時為警查獲，並扣得
    前開機車一輛（已發還予甲○○）及鑰匙一支。
二、案經台中市警察局第一分局（起訴書誤載為第二分局）報請臺灣臺中地方法院檢
    察署檢察官偵查起訴。
    理  由
一、訊據被告乙○○矢口否認有何右揭竊盜犯行，辯稱：該機車是綽號「阿峰」之人
    所竊取，伊未與「阿峰」共同竊盜云云。然查：被告於八十八年十月二十六日為
    警查獲其騎行該失竊機車時，於警訊中已坦承在右開時地與綽號「阿峰」之不詳
    姓名男子以扣案之鑰匙竊取該機車不諱，核與被害人甲○○於警訊時指述之情節
    相符，復有贓物領據一紙及扣案鑰匙一支足資佐證。被告事後翻異前供，顯係畏
    罪卸責之詞，不足採信。本件事證明確，被告犯行堪以認定。
二、核被告乙○○所為，係犯刑法第三百二十條第一項之竊盜罪。被告與綽號「阿峰
    」之不詳姓名男子間，有犯意聯絡及行為分擔，均為共同正犯。本院審酌被告有
    施用毒品之不良素行，犯罪之動機、目的、所生危害，犯後未坦承犯行之態度等
    一切情狀，量處如主文所示之刑。末查被告前未曾受有期徒刑以上刑之宣告，有
    本院刑事被告全國前案紀錄表在卷可按，其經此案教訓，當知警惕而無再犯之虞
    ，本院綜核各情，認所宣告之刑以暫不執行為適當，併予宣告緩刑四年，以啟自
    新。扣案之鑰匙一支，為供犯本件竊盜罪所用之物，且為被告所有，應予宣告沒
    收。
據上論斷，應依刑事訴訟法第二百九十九條第一項前段，刑法第二十八條、第三百二
十條第一項、第七十四條第一款、第三十八條第一項第二款，罰金罰鍰提高標準條例
第一條前段，判決如主文。
中      華      民      國      八十八    年    十二    月    三十一    日
                                        法  官  游 文 科
右正本證明與原本無異。
如不服本判決，應於送達後十日內向本院提出上訴狀 （須附繕本） ，上訴於台灣高
等法院台中分院。
                                        書記官
中      華      民      國      八十八    年    十二    月    三十一    日
附錄論罪科刑法條
刑法第三百二十條第一項：
意圖為自己或第三人不法之所有，而竊取他人之動產者，為竊盜罪，處五年以下有期
徒刑、拘役或五百元以下罰金。


司法院資訊處製作；財團法人民間司法改革基金會備份。
